【裁判字號】    95,簡上,1333
【裁判日期】    951219
【裁判案由】    妨害自由
【裁判全文】
臺灣高雄地方法院刑事判決            95年度簡上字第1333號
上  訴  人
即  被  告  乙○○
上列被告因妨害自由案件，不服高雄地方法院高雄簡易庭95年度
簡字第5776號中華民國95年9 月28日第一審判決（聲請簡易判決
處刑案號：95年度偵字第27452 號）提起上訴，被告就被訴犯罪
事實為有罪之陳述，經本院合議庭評議依簡式審判程序審理，本
院判決如下：
    主  文
上訴駁回。
    理  由
一、本件上訴人即被告乙○○涉犯刑法第284 條第1 項前段，其
    法定刑為死刑、無期徒刑、最輕本刑為3 年以上有期徒刑以
    外之罪，被告於本院審理程序進行中就被訴事實為有罪之陳
    述，由本院告知簡式審判程序之要旨並聽取其與公訴人之意
    見，經被告同意適用簡式審判程序後，本院亦認無不得或不
    宜改依簡式審判程序進行之處，爰依刑事訴訟法第273 條之
    1 第1 項規定，本院合議庭裁定被告所涉上開罪嫌，進行簡
    式審判程序，合先敘明。
二、本案經本院審理結果，認為台灣高雄地方法院95年度簡字第
    5776號判決認事用法及量刑均無不當，應予維持，並引用前
    揭判決書記載之事實、證據及理由之記載（如附件，含檢察
    官聲請簡易判決處刑書，另前開判決書第17行關於「犬之」
    之記載，應更正為「犬隻」）。
三、被告上訴意旨略以：原審量刑過重，請求從輕量刑等語。按
    量刑輕重，係屬事實審法院得依職權自由裁量之事項，苟已
    斟酌刑法第57條各款所列情狀而未逾越法定刑度，不得遽指
    為違法（最高法院72年臺上字第6696號、75年臺上字第7033
    號判例參照）。又在同一犯罪事實與情節，如別無其他加重
    或減輕之原因，下級審量定之刑，亦無過重或失輕之不當情
    形，則上級審法院對下級審法院之職權行使，原則上應予尊
    重（最高法院85年度臺上字第2446號裁判意旨參酌）。本件
    原審以被告犯罪事證明確，復審酌被告正值壯年，不思努力
    以報答親恩，反遊手好閒並多次向至親索取花費，稍有不如
    意即以辱罵或暴力方式對待等一切情狀，引依刑法第2條 第
    1 項前段、第304 條，修正前刑法第41條第1 項前段，修正
    前罰金罰鍰提高標準條例第2 條之規定，判處有期徒刑3 月
    ，並諭知如易科罰金，以銀元300 元即新臺幣900 元折算1
    日。本院認原審認事用法，均無違誤，量刑亦屬允當。上訴
    人上訴意旨認原審判決過重，指摘原判決不當，為無理由，
    應予駁回。
四、本院95年12月5 日審判程序傳票，已於95年11月29日送達被
    告，有送達證書在卷可稽（見本院卷第30頁），被告經合法
    傳喚，無正當理由不到庭，爰不待其陳述，逕行判決。
據上論斷，應依刑事訴訟第455 條之1 第1 項、第3 項、第368
條、第364 條、第371條、第273 條之1 第1 項，判決如主文。
本案經檢察官甲○○到庭執行職務。
中    華    民    國    95    年    12    月    19    日
                  刑事第十二庭  審判長法  官  施柏宏
                                      法  官  黃宗揚
                                      法  官  洪能超
以上正本證明與原本無異。
不得上訴。
中    華    民    國    95    年    12    月    19    日
                                      書記官  曾小玲


司法院資訊處製作；財團法人民間司法改革基金會備份。
